【裁判字號】    98,訴,259
【裁判日期】    980327
【裁判案由】    違反槍砲彈藥刀械管制條例
【裁判全文】
臺灣高雄地方法院刑事判決               98年度訴字第259號
公  訴  人  臺灣高雄地方法院檢察署檢察官
被      告  甲○○
                   （現於臺灣高雄第二監獄另案執行中）
指定辯護人  本院公設辯護人  陳信凱
上列被告因違反槍砲彈藥刀械管制條例案件，經檢察官提起公訴
（97年度偵字第28716 、30076 號），本院判決如下：
    主  文
甲○○犯非法持有可發射子彈具殺傷力之槍枝罪，處有期徒刑參
年陸月，併科罰金新臺幣捌萬元，罰金如易服勞役，以新臺幣壹
仟元折算壹日。扣案之仿BERETTA 廠九二FS型半自動手槍製造之
改造手槍壹支（槍枝管制編號：0000000000號，含彈
匣壹個）及口徑九釐米之制式子彈壹顆均沒收。
    事  實
一、甲○○明知具有殺傷力之各式槍砲及子彈，經政府公告列為
    槍砲彈藥刀械管制條例所管制之物品，未經許可不得無故持
    有，竟於民國97年10月9 日上午4 時許，在高雄巿美術館，
    向真實姓名、年籍不詳綽號「皓成」之男子，購得具有殺傷
    力之仿BERETTA 廠92FS型半自動手槍製造換裝土造金屬槍管
    、擊錘、撞針而成之改造手槍1 支（槍枝管制編號00000000
    00號，含彈匣1 個）及具有殺傷力之口徑9mm 制式子彈2 顆
    後，即持有之。嗣於97年10月9 日上午7 時15分許，在高雄
    縣鳳山巿鳳頂路與田中央路口，為警持搜索票搜索其所駕駛
    之車牌號碼1239-XK 號自用小客車，而當場查獲，並扣得上
    開改造手槍1 枝及制式子彈2 顆。
二、案經高雄縣政府警察局及行政院海岸巡防署南部地區巡防局
    移送臺灣高雄地方法院檢察署檢察官偵查起訴。    1
    理  由
一、本判決所引用據以認定被告甲○○犯罪事實存否之各項證據
    ，均於審理程序中詢問當事人並使其就證據能力之有無表示
    意見，均明示同意有證據能力（見本院訴字卷第29、30頁）
    。嗣本院於審判期日，復依各該證據不同之性質，以提示或
    告以要旨等法定調查方法逐一調查，並使當事人表示意見，
    本院亦查無法定證據取得禁止或證據使用禁止之情形，故認
    所引用各項證據資料，均具證據之適格，合先敘明。
二、上開事實，業經被告甲○○坦認不諱，復有前述扣案之手槍
    1 支（含彈匣1 個）、子彈2 顆足資佐證。而扣案之槍枝、
    子彈經送內政部警政署刑事警察局採「性能檢驗法、試射法
    」進行鑑定結果認：送鑑手槍1 支（槍枝管制編號00000000
    00號），認係改造手槍，由仿BERETTA 廠92FS型半自動手槍
    製造之槍枝，換裝土造金屬槍管、擊錘、撞針而成，擊發功
    能正常，可供擊發適用子彈使用，認具殺傷力；送鑑子彈2
    顆，認均係口徑9mm 制式子彈，採樣1 顆試射，可擊發，認
    具殺傷力等語，此有內政部警政署刑事警察局97年12月2 日
    刑鑑字第0970166596號槍彈鑑定書在卷可稽（見97年度偵字
    第28716 號卷第27至29頁）。足見被告前開自白與事實相符
    ，應可採信。本件事證已臻明確，被告未經許可，持有具殺
    傷力之改造槍枝及子彈犯行，已可認定，自應依法論科。
二、論罪、科刑
  (一)扣案具有殺傷力之改造手槍、制式子彈分別屬槍砲彈藥刀械
    管制條例第4 條第1 項第1 款、第2 款所稱之手槍、子彈，
    依據同條例第5 條規定，非經中央主管機關許可不得持有。
    核被告所為，係違反槍砲彈藥刀械管制條例第8 條第4 項之
    未經許可持有具殺傷力之改造手槍罪及同條例第12條第4 項
    之未經許可持有子彈罪。被告以一持有行為同時觸犯未經許
    可持有具殺傷力之改造槍枝及未經許可持有子彈2 罪，為想
    像競合犯，依刑法第55條之規定，應從一重以槍砲彈藥刀械
    管制條例第8 條第4 項之未經許可持有改造手槍罪處斷。至
    被告先前雖因於92年10月間至93年3 月間另犯重利案件，經
    臺灣高等法院高雄分院於96年3 月5 日以96年度上訴字第15
    號判處應執行有期徒刑7 月確定在案，又於96年2 月6 日因
    施用第二級毒品案件，經本院以96年度易字第1299號判處有
    期徒刑4 月，並於96年7 月9 日確定，復經本院就上開2 案
    件以96年度聲減字第8511號裁定予以減刑暨定應執行刑為有
    期徒刑5 月，甫於96年12月27日易科罰金執行完畢，此有上
    開判決書及臺灣高等法院被告前案紀錄表各1 份附卷可參，
    然被告又於93年10月間另因販賣第二級毒品案件，分經本院
    94年度訴字第1872號判決、臺灣高等法院高雄分院94年度上
    訴字第1454號判決、最高法院97年度臺上字第5973號判決判
    處有期徒刑7 年6 月，並於97年11月21日確定在案，此亦有
    該等判決書及臺灣高等法院被告前案紀錄表各1 份在卷可憑
    ，從而，被告所犯上開重利及施用第二級毒品罪刑固已於96
    年12月27日易科罰金執行完畢，然因該2 罪與被告另犯上開
    販賣第二級毒品罪行間，仍具有裁判確定前犯數罪之併罰關
    係，依法須更行合併定其應執行之刑，是縱令被告所犯上開
    重利及施用第二級毒品2 罪所宣告有期徒刑業已執行在案，
    仍非可逕以執行完畢論，故被告所犯之本案犯行尚無成立累
    犯之餘地，併予敘明。
  (二)爰審酌被告未經許可持有具殺傷力之改造手槍及子彈，對於
    他人生命、身體以及社會治安造成潛在之危險與不安，實屬
    可議，惟念其持有期間不長，亦未持之犯案，犯後坦承犯行
    ，態度尚可，另參酌其素行、犯罪動機、目的、手段及造成
    社會整體侵害程度等一切情狀，量處如主文所示之刑，並就
    所處罰金刑部分，審酌其學歷為高職畢業，家庭經濟狀況小
    康等情（參警(二)卷第1 頁調查筆錄受詢問人欄之記載），諭
    知如易服勞役，以1 千元折算1 日之折算標準。
  (三)扣案具殺傷力之改造手槍1 支（槍枝管制編號0000000000號
    ，含彈匣1 個）、口徑9mm 制式子彈1 顆，為非經主管機關
    許可不得持有之物，核屬違禁物，爰均依刑法第38條第1 項
    第1 款規定宣告沒收。至另外1 顆口徑9mm 制式子彈，業經
    試射，已不具殺傷力而失其違禁物之性質，爰不併於宣告沒
    收，附此敘明。
據上論斷，應依刑事訴訟法第299 條第1 項前段，槍砲彈藥刀械
管制條例第8 條第4 項、第12條第4 項，刑法第11條前段、第55
條、第42條第3 項、第38條第1 項第1 款，判決如主文。
本案經檢察官乙○○到庭執行職務。
中    華    民    國    98    年    3     月    27    日
                      刑事第四庭  審判長法  官  洪碩垣
                                        法  官  施介元
                                        法  官  葉文博
上列正本證明與原本無異。
如不服本判決應於收受判決後10日內向本院提出上訴書狀，並應
敘述具體理由。其未敘述上訴理由者，應於上訴期間屆滿後20日
內向本院補提理由書(均須按他造當事人之人數附繕本)「切勿逕
送上級法院」。
中    華    民    國    98    年    3     月    27    日
                                        書記官  李柏親
附錄本案論罪科刑法條全文
槍砲彈藥刀械管制條例第8 條
未經許可，製造、販賣或運輸鋼筆槍、瓦斯槍、麻醉槍、獵槍、
空氣槍或第4 條第1 項第1 款所定其他可發射金屬或子彈具有殺
傷力之各式槍砲者，處無期徒刑或5 年以上有期徒刑，併科新臺
幣1 千萬元以下罰金。未經許可，轉讓、出租或出借前項所列槍
枝者，處5 年以上有期徒刑，併科新臺幣1 千萬元以下罰金。
意圖供自己或他人犯罪之用，而犯前2 項之罪者，處無期徒刑或
7 年以上有期徒刑，併科新臺幣1 千萬元以下罰金。
未經許可，持有、寄藏或意圖販賣而陳列第1 項所列槍枝者，處
3 年以上10年以下有期徒刑，併科新臺幣700 萬元以下罰金。
第1 項至第3 項之未遂犯罰之。
槍砲彈藥刀械管制條例第12條
未經許可，製造、販賣或運輸子彈者，處1 年以上7 年以下有期
徒刑，併科新台幣500 萬元以下罰金。
未經許可，轉讓、出租或出借子彈者，處6 月以上5 年以下有期
徒刑，併科新台幣300 萬元以下罰金。
意圖供自己或他人犯罪之用，而犯前二項之罪者，處3 年以上10
年以下有期徒刑，併科新台幣700 萬元以下罰金。
未經許可，持有、寄藏或意圖販賣而陳列子彈者，處5 年以下有
期徒刑，併科新台幣300 萬元以下罰金。
第1 項至第3 項之未遂犯罰之。


司法院資訊處製作；財團法人民間司法改革基金會備份。
